【裁判字號】    97,抗,1070
【裁判日期】    970630
【裁判案由】    聲明異議
【裁判全文】
臺灣高等法院民事裁定                  97年度抗字第1070號
抗  告  人  怡盛公寓大廈管理維護股份有限公司
法定代理人  甲○○
上列抗告人因與相對人慧昇清潔管理有限公司間聲明異議事件，
對於中華民國97年5月15日臺灣板橋地方法院97年度訴字第981號
所為裁定提起抗告，本院裁定如下：
    主  文
原裁定廢棄。
    理  由
一、按送達於應受送達人之住居所、事務所或營業所行之，對於
    法定代理人之送達，亦得於當事人本人之事務所或營業所行
    之，民事訴訟法第136條定有明文。所謂住所，即以久住之
    意思住於一定地域之謂；所謂居所，乃以暫時目的所居住之
    場所；而所謂營業所，則指從事商業或其他營業之場所。又
    不能依民事訴訟法第136條、第137條之規定為送達者，固得
    依同法第138條之規定為寄存送達，惟應受送達人之住居所
    、事務所或營業所現已變更者，縱令其戶籍登記尚未遷移，
    仍不得於原處所為寄存送達。
二、本件相對人以抗告人積欠其新台幣500,603元之債務迄未清
    償為由，向原法院聲請對抗告人核發支付命令，經原法院以
    97年度促字第12711號核發支付命令，並依「台北縣板橋市
    ○○路○段33號13樓之1」地址向抗告人送達，於民國（下同
    ）97年3月10日由「正隆廣場賴仁儒」以受僱人之身分代為
    受領，嗣又依抗告人之法定代理人甲○○之戶籍地「台北縣
    汐止市○○街39巷14號」向抗告人送達，於97年4月8日寄存
    於台北縣政府警察局汐止分局社后派出所，有戶籍謄本及送
    達證書可稽（見原法院97年度促字第12711號卷第13、16、1
    7頁）。惟查抗告人之公司所在地固登記為「台北縣板橋市
    ○○路○段33號13樓之1」，有公司變更登記表及公司基本資
    料查詢表可稽（見原法院97年度促字第12711號卷第14頁、
    原審卷第8頁），然依相對人所提其與抗告人所簽訂之「清
    潔維護委託契約書」所載，抗告人已載明其營業所為「台北
    縣汐止市○○街169巷31-1號7樓」（見原法院97年度促字第
    12711號卷第6頁），且抗告人亦於該址設立辦公處所營業，
    亦有照片可稽（見本院卷第10頁），是抗告人主張其實際營
    業所為「台北縣汐止市○○街169巷31-1號7樓」，應屬可取
    。則抗告人雖未辦理公司所在地變更登記，然「台北縣板橋
    市○○路○段33號13樓之1」既非抗告人之營業所，「正隆廣
    場賴仁儒」亦難認係抗告人之受僱人，依前揭說明，原法院
    向該址對抗告人送達，尚不生合法送達之效力。又依民事訴
    訟法第138條第2項規定，寄存送達，自寄存之日起，經10日
    發生效力。查上開支付命令係於97年4月8日寄存於抗告人法
    定代理人住所所在地之警察機關，依上開規定，應於97年4
    月18日發生送達之效力，而抗告人於97年4月16日已具狀向
    原法院對上開支付命令提起異議，顯未逾20日之不變期間。
    從而，原法院以抗告人逾期提出異議，而以裁定駁回抗告人
    之異議，於法即有未合。抗告意旨指摘原裁定不當，聲明廢
    棄，為有理由，應廢棄原裁定，由原法院更為適法之處理。
三、據上論結，本件抗告為有理由，爰裁定如主文。
中    華    民    國    97    年    6     月    30    日
                    民事第四庭
                        審判長法  官  張劍男
                              法  官  翁昭蓉
                              法  官  彭昭芬
正本係照原本作成。
不得再抗告。
中    華    民    國    97    年    7     月    2     日
                              書記官  丁華平


司法院資訊處製作；財團法人民間司法改革基金會備份。
